<!DOCTYPE html PUBLIC "-//W3C//DTD XHTML 1.0 Transitional//EN" "http://www.w3.org/TR/xhtml1/DTD/xhtml1-transitional.dtd">
<html xmlns="http://www.w3.org/1999/xhtml">
<head>
	<meta http-equiv="Content-Type" content="text/html; charset=iso-8859-1" />
	<title>Ymmärrä suomea</title>
	<style type="text/css" media="all">@import "css/styles.css";</style>
	<script type="text/javascript" src="swfobject.js"></script>
</head>
<body class="font-medium">
	<div id="main-wrapper">
		<div id="topbar"></div>
		<div id="main-menu">
			<table cellspacing="0" cellpadding="0" border="0" class="add-links"><tr>
				<td class="item"><img class="raquo" src="i/raquo.gif" alt="" height="7" width="4" /><a href="/ymmarra/index.php?moduli=sanakirja">Sanakirja</a></td>
				<td class="item"><img class="raquo" src="i/raquo.gif" alt="" height="7" width="4" /><a href="/ymmarra/index.php?moduli=verbit">Verbiluettelo</a></td>
				<td class="item"><img class="raquo" src="i/raquo.gif" alt="" height="7" width="4" /><a href="/ymmarra/index.php?moduli=kielioppi">Kielioppi</a></td>
			</tr></table>
			<table cellspacing="0" cellpadding="0" border="0"><tr>
				<td class="item"><img class="raquo" src="i/raquo.gif" alt="" height="7" width="4" /><a href="/ymmarra/index.php">Etusivu</a></td>
				<td class="item"><img class="raquo" src="i/raquo.gif" alt="" height="7" width="4" /><a href="/ymmarra/index.php?moduli=tekstit">Lukutekstit</a></td>
			</tr></table>
		</div>
		<div id="content">
			<table cellspacing="0" cellpadding="0" border="0" id="content-wrapper"><tr>
				<td>
					<div id="left-menu">
												<div class="header-verb"><span>Verbit</span></div>
						<div class="menu">
								<div class="init"><a href="/ymmarra/index.php?moduli=verbit&kirjain=a">A</a></div>
								<div class="init"><a href="/ymmarra/index.php?moduli=verbit&kirjain=e">E</a></div>
								<div class="init"><a href="/ymmarra/index.php?moduli=verbit&kirjain=h">H</a></div>
								<div class="init"><a href="/ymmarra/index.php?moduli=verbit&kirjain=i">I</a></div>
								<div class="init"><a href="/ymmarra/index.php?moduli=verbit&kirjain=j">J</a></div>
								<div class="init"><a href="/ymmarra/index.php?moduli=verbit&kirjain=k">K</a></div>
								<div class="init"><a href="/ymmarra/index.php?moduli=verbit&kirjain=l">L</a></div>
								<div class="init"><a href="/ymmarra/index.php?moduli=verbit&kirjain=m">M</a></div>
								<div class="init"><a href="/ymmarra/index.php?moduli=verbit&kirjain=n">N</a></div>
								<div class="init"><a href="/ymmarra/index.php?moduli=verbit&kirjain=o">O</a></div>
								<div class="init"><a href="/ymmarra/index.php?moduli=verbit&kirjain=p">P</a></div>
								<div class="init"><a href="/ymmarra/index.php?moduli=verbit&kirjain=r">R</a></div>
								<div class="init"><a href="/ymmarra/index.php?moduli=verbit&kirjain=s">S</a></div>
								<div class="init"><a href="/ymmarra/index.php?moduli=verbit&kirjain=t">T</a></div>
								<div class="init"><a href="/ymmarra/index.php?moduli=verbit&kirjain=u">U</a></div>
								<div class="init"><a href="/ymmarra/index.php?moduli=verbit&kirjain=v">V</a></div>
								<div class="init"><a href="/ymmarra/index.php?moduli=verbit&kirjain=y">Y</a></div>
								<div class="init"><a href="/ymmarra/index.php?moduli=verbit&kirjain=Ä">Ä</a></div>
						</div>					</div>
				</td>
				<td>
					<div id="main-content">
						<div id="path">
							<a href=".">Etusivu</a> &gt; <a href="/ymmarra/index.php?moduli=verbit&kirjain=T">T</a>						</div>
													<h1>TULLA</h1>
						<table cellspacing="0" cellpadding="0" border="0">
							<tr>
								<td colspan="2" style="padding-bottom:10px;"><strong>Aktiivin indikatiivi</strong></td>
							</tr>
							<tr>
								<td><pre>PREESES                    
minä      tulen            
sinä      tulet            
hän       tulee            
me        tulemme          
te        tulette          
he        tulevat          

PASSIIVI
          tullaan          

IMPERFEKTI                 
         tulin             
         tulit             
         tuli              
         tulimme           
         tulitte           
         tulivat           

PASSIIVI
         tultiin           

PERFEKTI
olen     tullut            
olet     tullut            
on       tullut            
olemme   tulleet           
olette   tulleet           
ovat     tulleet           

PASSIIVI
on       tultu             

PLUSKVAMPERFEKTI
olin     tullut            
olit     tullut            
oli      tullut            
olimme   tulleet           
olitte   tulleet           
olivat   tulleet           

PASSIIVI
oli      tultu             
</pre></td>
								<td>&nbsp;&nbsp;&nbsp;</td>
								<td><pre>    KIELTOMUOTO
    en        tule
    et        tule
    ei        tule
    emme      tule
    ette      tule
    eivät     tule


    ei        tulla 

   
    en        tullut
    et        tullut
    ei        tullut
    emme      tulleet
    ette      tulleet
    eivät     tulleet


    ei        tultu  


    en      ole tullut
    et      ole tullut
    ei      ole tullut
    emme    ole tulleet
    ette    ole tulleet
    eivät   ole tulleet


    ei      ole tultu  


  en    ollut  tullut
  et    ollut  tullut
  ei    ollut  tullut
  emme  olleet tulleet
  ette  olleet tulleet
  eivät olleet tulleet


  ei    ollut  tultu
</pre></td>
							</tr>
						</table>
						<table cellspacing="0" cellpadding="0" border="0">
							<tr>
								<td colspan="2" style="padding-bottom:10px;"><strong>Aktiivin konditionaali</strong></td>
							</tr>
							<tr>
								<td><pre>PREESENS
minä     tulisin           
sinä     tulisit           
hän      tulisi            
me       tulisimme         
te       tulisitte         
he       tulisivat         

PASSIIVI
         tultaisiin        

PERFEKTI
olisin   tullut            
olisit   tullut            
olisi    tullut            
olisimme tulleet           
olisitte tulleet           
olisivat tulleet           

PASSIIVI
olisi    tultu             
</pre></td>
								<td>&nbsp;&nbsp;&nbsp;</td>
								<td><pre> 
  en          tulisi
  et          tulisi
  ei          tulisi
  emme        tulisi
  ette        tulisi
  eivät       tulisi


  ei          tultaisi  


  en olisi    tullut
  et olisi    tullut
  ei olisi    tullut
  emme olisi  tulleet
  ette olisi  tulleet
  eivät olisi tulleet


  ei olisi    tultu
</pre></td>
							</tr>
						</table>
						<table cellspacing="0" cellpadding="0" border="0">
							<tr>
								<td colspan="2" style="padding-bottom:10px;"><strong>Aktiivin potentiaali</strong></td>
							</tr>
							<tr>
								<td><pre>PREESENS
minä     tullen            
sinä     tullet            
hän      tullee            
me       tullemme          
te       tullette          
he       tullevat          

PASSIIVI
         tultaneen         

PERFEKTI
lienen   tullut            
lienet   tullut            
lienee   tullut            
lienemme tulleet           
lienette tulleet           
lienevät tulleet           

PASSIIVI
lienee   tultu             
</pre></td>
								<td>&nbsp;&nbsp;&nbsp;</td>
								<td><pre> 
  en          tulle
  et          tulle
  ei          tulle
  emme        tulle
  ette        tulle
  eivät       tulle


  ei          tultane  


  en    liene tullut
  et    liene tullut
  ei    liene tullut
  emme  liene tulleet
  ette  liene tulleet
  eivät liene tulleet


  ei    liene tultu
</pre></td>
							</tr>
						</table>
						<table cellspacing="0" cellpadding="0" border="0">
							<tr>
								<td colspan="2" style="padding-bottom:10px;"><strong>Aktiivin imperatiivi</strong></td>
							</tr>
							<tr>
								<td><pre>PREESENS

(sinä)   tule              
(hän)    tulkoon           
(me)     tulkaamme         
(te)     tulkaa            
(he)     tulkoot           

PASSIIVI
         tultakoon         

PERFEKTI

ole      tullut            
olkoon   tullut            
olkaamme tulleet           
olkaa    tulleet           
olkoon   tulleet           

PASSIIVI

olkoon   tultu             
</pre></td>
								<td>&nbsp;&nbsp;&nbsp;</td>
								<td><pre> 

    älä         tule
    älköön      tulko
    älkäämme    tulko
    älkää       tulko
    älkööt      tulko


    älköön      tultako  



   älä ole       tullut
   älköön olko   tullut
   älkäämme olko tulleet
   älkää olko    tulleet
   älkööt olko   tulleet



   älköön olko   tultu
</pre></td>
							</tr>
						</table>
						<table cellspacing="0" cellpadding="0" border="0">
							<tr>
								<td colspan="2" style="padding-bottom:10px;"><strong>Verbin nominaalimuodot</strong></td>
							</tr>
							<tr>
								<td><pre>I INFINITIIVI              

Lyhyempi muoto:            
         tulla             

Pitempi muoto:             
         tullakseni        
         tullaksesi
         tullakseen
         tullaksemme
         tullaksenne
         tullakseen

III  INFINITIIVI           

inessiivi    tulemassa     
elatiivi     tulemasta     
illatiivi    tulemaan      
adessiivi    tulemalla
abessiivi    tulematta     
instruktiivi tuleman       
                           
Passiivi
instruktiivi tultaman      
                           
                           
</pre></td>
								<td>&nbsp;&nbsp;&nbsp;</td>
								<td><pre>  II INFINITIIVI

  inessiivi    tullessa 
  instruktiivi tullen 

  Passiivi
  inessiivi    tultaessa  






  IV INFINITIIVI

  nominatiivi  tuleminen 
  partitiivi   tulemista 
  

  I PARTISIIPPI
  aktiivi      tuleva 
  passiivi     tultava  

  II PARTISIIPPI
  aktiivi      tullut  
  passiivi     tultu
</pre></td>
							</tr>
						</table>

					</div>
				</td>
			</tr></table>		</div>
		<div id="footer"><a href="http://www.oph.fi/"><img src="i/oph_logo_ymmarrasuomea.gif" width="157" height="35" alt="OPH" /></a></div>
	</div>
</body>
</html>
